臺灣臺中地方法院刑事判決　　　　　　　　　　　　九十三年度訴字第二六三三號
　　公　訴　人　臺灣臺中地方法院檢察署檢察官
　　被　　　告　乙○○
右列被告因違反槍砲彈藥刀械管制條例案件，經檢察官提起公訴（九十三年度偵字第
一六一一三號），本院判決如左：
    主  文
乙○○未經許可，持有槍砲之主要組成零件，累犯，處有期徒刑陸月，如易科罰金，
以佰元折算壹日。
扣案改造手槍（槍枝管制編號為0000000000號）之槍管、轉輪、撞針各壹
支均沒收。
    事  實
一、乙○○前因違反槍砲彈藥刀械管制條例及毒品危害防制條例等案件，分別經臺灣
    高等法院臺中分院、臺灣雲林地方法院判處有期徒刑一年二月、一年六月及四月
    確定，上開三罪接續執行，復於民國九十一年五月十一日假釋交付保護管束，九
    十二年六月二日未經撤銷假釋執行完畢。復於九十二年十二月間某日，竟基於持
    有槍砲主要組成零件之犯意，在臺中市○○路附近，以新臺幣（下同）二萬元之
    價格，向一綽號「阿強」之姓名年籍不詳之成年男子購得不具有殺傷力之改造手
    槍一枝（槍枝管制編號為0000000000號），而未經許可持有得供組成
    槍枝之槍管、轉輪、撞針等槍砲主要組成零件。嗣於九十三年九月八日二十二時
    四十分許，乙○○因涉犯毒品危害防制條例案件，為警持本院搜索票至其臺中縣
    龍井鄉○○路一巷三六弄十六號住處搜索完畢後，乙○○主動向警方告知其持有
    前開槍枝（內含槍管、轉輪、撞針各一支等槍砲主要組成零件）並取出前開改造
    手槍而自首接受裁判。
二、案經臺中市警察局移送臺灣臺中地方法院檢察署檢察官偵查起訴。
    理  由
一、右揭事實業據被告乙○○於本院審理時坦承不諱，又前開改造手槍（槍枝管制編
    號為0000000000號）之槍管、轉輪、撞針係槍枝之主要組成零件，得
    供組成槍枝使用一節，已據鑑定人丙○○即內政部警政署刑事警察局槍枝鑑定人
    員於本院審理時鑑識無訛（本院卷第六三頁），復有扣案之前開槍枝（管制編號
    為0000000000號）之槍管、轉輪、撞針各一支可證。足認被告自白與
    事實相符，應堪採信。本案事證明確被告犯行堪可認定。
二、按槍管、轉輪、撞針等物係內政部八十六年十一月二十四日所公告之其他各式槍
    砲之主要組成零件，被告持有改造手槍（槍枝管制編號為0000000000
    號）之槍管、轉輪、撞針各一支，核其所為係犯槍砲彈藥刀械管制條例第十三條
    第四項之未經許可持有槍砲之主要組成零件罪。又被告前因違反槍砲彈藥刀械管
    制條例及毒品危害防制條例等案件，分別經臺灣高等法院臺中分院、臺灣雲林地
    方法院判處有期徒刑一年二月、一年六月及四月確定，上開三罪接續執行，復於
    九十一年五月十一日假釋交付保護管束，九十二年六月二日未經撤銷假釋執行完
    畢等情，有臺灣臺中地方法院檢察署刑案資料查註紀錄表，臺灣高等法院被告全
    國前案紀錄表在卷可參，其於五年以內再犯本件有期徒刑以上之罪，為累犯，應
    依刑法第四十七條之規定加重其刑。又被告於員警執行被告涉犯違反毒品危害防
    制條例案件搜索完畢，未發覺其持有前開槍砲主要組成零件前，即自首並取出前
    開改造手槍（槍枝管制編號為0000000000號）內含槍管、轉輪、撞針
    等物，業據執行搜索之員警丁○○於本院審理時證述在卷，自應依刑法第六十二
    條之規定減經其刑。被告有前開加重減輕事由，應依法先加後減。爰審酌被告持
    有前開槍砲主要組成零件，得供組成槍枝，對社會治安造成潛在之危險，及其持
    有主要組成零件之數量，暨其犯後坦承犯行等一切情狀，量處如主文第一項所示
    之刑。扣案改造手槍（槍枝管制編號為0000000000號）之槍管、轉輪
    、撞針各一支，係槍枝之主要組成零件，依槍砲彈藥刀械管制條例第十三條之規
    定，未經許可不得製造、販賣、運輸、轉讓、出租、出借、持有、寄藏、陳列，
    係屬違禁物，自應依刑法第三十八條第一項第一款宣告沒收。至扣案之子彈五顆
    ，係屬工業用子彈，經鑑定結果並無殺傷力，其又非內政部公告之槍砲、彈藥主
    要組成零件，已據鑑定人丙○○證述在卷，並有內政部警政署刑事警察局九十三
    年十月四日刑鑑字第○九三○一九一八八六號之槍彈鑑定報告在卷足參，故單純
    持有前開無殺傷力之工業用子彈並不構成犯罪，另查無被告持有前開子彈係為供
    本案犯罪所用之物，自不得諭知沒收，附此敘明。
三、公訴人認被告涉犯槍砲彈藥刀械管制條例第十一條第四項之未經許可持有其他可
    發射金屬或子彈具有殺傷力之槍砲罪嫌，無非係以內政部警政署刑事警察局九十
    三年十月四日刑鑑字第○九三○一九一八八六號之槍彈鑑驗通知書為其論據之基
    礎。訊據被告雖坦承持有前開改造手槍，惟堅詞否認有何公訴人所指之前揭犯行
    ，辯稱：伊向阿強購買後，即發覺槍枝無法擊發，經其拆解，發現擊垂簧斷裂，
    伊即將擊垂簧拆下丟棄，該槍枝不能擊發，應無殺傷力等語。經本院調取前開槍
    枝勘驗之結果，該槍枝之擊垂雖可固定於待擊發之位置，惟扣板機，並無擊發之
    動作等情，有本院勘驗筆錄在卷可參（本院卷第四○頁），經本院傳喚內政部警
    政署刑事警察局九十三年十月四日刑鑑字第○九三○一九一八八六號之槍彈鑑驗
    通知書之鑑定人丙○○到庭，並提示前開槍枝予其檢測，其檢測之結果，該槍枝
    之擊垂無法自然回復到打擊底火的位置（本院卷第五九頁），復經本院令其當庭
    拆解槍枝，檢查是否為機件鬆脫，經其拆解檢查之結果，發現係因欠缺擊垂簧，
    故無法產生擊發之動作（本院卷第六二頁）。準此，足認被告前開所辯應堪採信
    。是以，前開槍枝既欠缺擊垂簧無法為擊發之動作，進而打擊底火發射子彈，堪
    認該槍枝無殺傷力。鑑定人丙○○就該槍枝無法擊發應無殺傷力乙節，亦同本院
    之認定（本院卷第六二頁）。綜上，扣案之前開槍枝（槍枝管制編號為0000
    000000號）既無殺傷力，被告持有前開槍枝，即與槍砲彈藥管制條例第十
    一條第四項之未經許可持有其他可發射金屬或子彈具有殺傷力之槍砲罪之構成要
    件未合，自難以該罪相繩。公訴人認被告所為係犯槍砲彈藥刀械管制條例第十一
    條第四項之未經許可持有其他可發射金屬或子彈具有殺傷力之槍砲罪，容有未洽
    ，惟其基本事實同一，本院自應予審理並變更起訴法條。
據上論斷，應依刑事訴訟法第二百九十九條第一項前段、第三百條，槍砲彈藥刀械管
制條例第十三條第四項，刑法第十一條前段、第四十七條、第六十二條，第四十一條
第一項前段、第三十八條第一項第一款，罰金罰鍰提高標準條例第二條，判決如主文
。
本案經檢察官甲○○到庭執行職務。
中      華      民      國      九十四    年      一      月    五      日
                                臺灣臺中地方法院刑事第十四庭
                                    審判長法  官 楊  真  明
                                          法  官 陳      葳
                                          法  官 劉  逸  成
右正本證明與原本無異。
如不服本判決，應於送達後十日內向本院提出上訴狀（須附繕本），上訴於臺灣高等
法院臺中分院。
                                          書記官
中      華      民      國      九十四    年      一      月    五      日
附錄論罪科刑法條
槍砲彈藥刀械管制條例第十三條
未經許可，製造、販賣或運輸槍砲、彈藥之主要組成零件者，處三年以上
十年以下有期徒刑，併科新台幣七百萬元以下罰金。
未經許可，轉讓、出租或出借前項零件者，處一年以上七年以下有期徒刑
，併科新台弊五百萬元以下罰金。
意圖供自己或他人犯罪之用，而犯前二項之罪者，處五年以上有期徒刑，
併科新台幣一千萬元以下罰金。
未經許可，持有、寄藏或意圖販賣而陳列第一項所列零件者，處六月以上
五年以下有期徒刑，併科新台幣三百萬元以下罰金。
第一項至第三項之未遂犯罰之。
